臺灣高雄地方法院刑事裁定　　　　　　　96年度聲字第2074號
聲明異議人
即　受刑人　甲○○
上列聲明異議人因肅清煙毒條例案件，以檢察官執行之指揮不當
，聲明異議，本院裁定如下：
    主  文
聲明異議駁回。
    理  由
一、聲明異議意旨略以：聲明異議人甲○○前於民國86年6 月間
    ，因肅清煙毒條例案件，經本院以86年度訴字第2144號判決
    科處有期徒刑7 年4 月確定在案，聲明異議人於臺灣高雄監
    獄執行至89年3 月假釋出監，殘餘刑期4 年9 月又8 日，假
    釋期滿日為93年12月份。聲明異議人於假釋期間內之91 年6
    月7 日更犯違反槍砲彈藥刀械管制條例案件，羈押於臺灣高
    雄看守所，再於同年9 月22日因該案裁定交付感訓處分，隨
    即移送至臺灣臺東東成技訓所接受感訓處分，至93年7 月5
    日結訓出所，又因該違反槍砲彈藥刀械管制條例案件至94年
    7 月4 日經最高法院判決確定，聲明異議人亦因該案遭通緝
    至95年11月28日歸案。相關單位未在聲明異議人93年7 月結
    束感訓處分時依照刑法第78條規定撤銷聲明異議人之假釋並
    接續執行，復未依法於該違反槍砲彈藥刀械管制條例案件94
    年7 月4 日判決確定後之6 個月內撤銷聲請人之假釋，反於
    聲明異議人93年12月假釋期滿及該案判決確定後1 年6 月即
    95 年11 月28日始撤銷聲明異議人之假釋，已違反刑法第78
    條之規定。臺灣臺北地方法院檢察署95年度執助磨字第1814
    號執行指揮令撤銷假釋案違背刑法第78條規定，爰依刑事訴
    訟法第484 條規定，聲明異議等語。
二、按受刑人或其法定代理人或配偶以檢察官執行之指揮為不當
    者，得向諭知該裁判之法院聲明異議；法院應就疑義或異議
    之聲明裁定之，刑事訴訟法第484 條、486 條分別定有明文
    。查聲明異議人即受刑人甲○○主張臺灣台北地方法院檢察
    署檢察官95年度執助磨字第1814號執行指揮書，違背刑法第
    78條規定，向本院聲明異議等情，因該執行指揮書係執行本
    院86年度訴字第2144號刑事判決，有該執行指揮書影本附於
    臺灣高雄地方法院檢察署95年度執更緝字第241 號卷內為憑
    ，業經本院調閱該執行卷宗屬實，依上開規定，其聲明異議
    自屬合法，合先敘明。
三、次按假釋中因故意更犯罪，受有期徒刑以上刑之宣告者，於
    判決確定後6 月以內，撤銷其假釋，刑法第78條第1 項前段
    定有明文。經查：
（一）聲明異議人於85年2 月間起至同年4 月24日止，因肅清煙
      毒條例案件，經本院以85年度訴字第1787號刑事判決，判
      處有期徒刑3 年6 月，褫奪公權3 年確定；復於86年4 月
      間至同年6 月3 日止，因肅清煙毒條例案件，經本院以86
      年度訴字第2144號刑事判決，判處有期徒刑3 年8 月確定
      ；又於86年6 月3 日因違反麻醉藥品管理條例案件，經本
      院以86年度易字第5615號刑事判決，判處有期徒刑5 月，
      如易科罰金，以銀元300 元折算1 日確定，3 罪接續執行
      ，合併刑期7 年7 月（聲明異議人主張因肅清煙毒條例案
      件，經本院86年度訴字第2144號判決，處有期徒刑7 年4
      月確定，顯有誤會。），刑期自86年6 月7 日起算，指揮
      書執畢日期為94年1 月5 日，89年3 月4 日假釋出監；聲
      明異議人於假釋中之91年6 月初故意更犯違反槍砲彈藥刀
      械管制條例案件，經臺灣高等法院93年度上更（一）字第
      290 號刑事判決判處有期徒刑5 年6 月，併科罰金新臺幣
      50萬元，罰金如易服勞役，以罰金總額與6 個月之日數比
      例折算，於94年4 月7 日經最高法院94年度台上字第1714
      號刑事判決駁回上訴確定在案之事實，業經本院依職權調
      閱臺灣高雄地方法院檢察署86年度執緝字第1190號、86年
      度執字第8709號、87年度執更字第77號執行卷全部卷宗核
      閱屬實，並有臺灣高等法院被告前案紀錄表在卷為憑。
（二）聲明異議人上開違反槍砲彈藥刀械管制條例案件判決確定
      後，法務部業於94年8 月8 日以法矯決字第0940024948號
      函核准撤銷受刑人甲○○假釋案，臺灣高雄監獄並於94
      年8 月11日以高監澄教字第0940003484號函請臺灣高雄地
      方法院檢察署執行科執行撤銷假釋受刑人甲○○前案煙毒
      等罪之殘餘刑期4 年9 月8 日，臺灣高雄地方法院即以94
      年度執更字第1476號對聲明異議人執行，嗣因聲明異議人
      逃匿而發佈併案通緝，至95年11月28日聲明異議人在臺北
      市○○區○○街、西園路口為警緝獲，經高雄地方法院檢
      察署於96年1 月23日以雄檢博崇95執更緝241 字第1824號
      函請臺灣臺北地方法院檢察署代為執行聲明異議人肅清煙
      毒條例案件，故臺灣臺北地方法院檢察署檢察官以95年執
      助磨字第1814號執行指揮書，自95年11月28日代為執行聲
      明異議人肅清煙毒條例案件之殘餘刑期有期徒刑4 年9 月
      8 日等情，亦有上開函文附於臺灣高雄地方法院檢察署94
      年度執更字第1476號、95年度執更緝字第241 號執行卷宗
      ，並經本院調閱無訛。
（三）是以，法務部撤銷聲明異議人之假釋，係在聲明異議人於
      假釋中故意更犯違反槍砲彈藥刀械管制條例案件，於94年
      4 月7 日經最高法院94年度台上字第1714號判決確定後6
      個月內之94年8 月8 日，並未逾越撤銷假釋之法定期限，
      從而臺灣臺北地方法院檢察署檢察官以95年度執助磨字第
      18 14 號執行指揮書代為執行亦無不當。聲明異議人主張
      檢察官係於93年12月假釋期滿及該案判決確定後1 年6 月
      即95年11月28日始撤銷聲明異議人之假釋，臺灣臺北地方
      法院檢察署95年度執助磨字第1814號執行指揮書違反刑法
      第78條規定云云，實屬無據。
四、綜上所述，本件聲明異議人以檢察官執行撤銷假釋後殘刑之
    執行指揮書違反刑法第78條規定，聲明異議，為無理由，應
    予駁回。
據上論斷，應依刑事訴訟法第486條，裁定如主文。
中　　華　　民　　國　　96　　年　　9 　　月　　28　　日
                  刑事第八庭    法　官  曾鈴
以上正本證明與原本無異。
如不服本裁定，應於收受送達後5 日內向本院提出抗告狀。
中　　華　　民　　國　　96　　年　　10　　月　　 1　　日
　　　　　　　　　　　　　　　　書記官  曾秀鳳
